

# **Patricio Bertini**

He trabajado toda mi carrera laboral en el sector administrativo con experiencia en diferentes rubros comerciales. Llevando el control y gestion del negocio de forma efectiva.

Actualmente estoy dedicado full time hacia la programación, rubro en el cual me apasiona e identifica, estudiando Full Stack Developer.

### Contacto



+34-678-157-049



patobertini10@gmail.com



Calle Salamanca 52, 46005, Valencia

## Educación

### Coderhouse

Front-End Developer | Valencia, Marzo 2022 - Julio 2022

#### **Udemv**

Curso Excel, "Excel 365", Valencia, España. Abril 2021

### Universidad del Centro Educativo Latinoamericano

Carrera de Grado; Administración y Dirección de Empresas. Rosario, Argentina. Feb 2013 - Nov 2020.

### Skills

- Metodologías Agiles
- Visual Code Studio
- GitHub
- Git
- Html & Css
- JavaScript
- Sass
- Bootstrap 5.0

# More information

- Vehículo propio.
- Disponibilidad total.
- = Paquete Office.
- Ingles nivel B2

# Experiencia Laboral

#### **Director Financiero**

### Hundred Burgers, Valencia | Marzo 2021 - Abril 2022

- Realización de informes semanales y mensuales de ventas, análisis de los mismo.
- Contacto directo con los empleados gestionando posibles incidencias.
- Obtención, recopilación y registro de facturas.
- Contacto y gestión directa con proveedores para solución de incidencias.
- Gestión de costes de la empresa, elaboración de escandallos y fichas técnicas de los productos, Análisis de rentabilidad de los mismos y toma de desiciones.
- Gestión de la documentación laboral; Contratos, bajas, nóminas.
- Gestión de pago a proveedores, control de cargos realizados vía SEPA y realización de transferencias a proveedores caso que se requiera.
- Pago de nóminas.
- Gestión del sistema operativo de la empresa (AGORA)

### **Empleado Contable**

### Bertini SA, Rosario, Argentina | Agosto 2015 - Diciembre 2020

- Soporte al área de contabilidad; registro diario, Control y reclamo de facturas, nota de crédito y debito. Utilización de ERP llamado "Agroacopio"
- Emisión de facturas, cobros y control de deudas de clientes.
- Realización de altas y bajas de empleados.
- Traductor de ingles en ferias organizadas a nivel nacional;
  "Expoagro", "Expochacra". Liquidación y pago de nominas de los 120 empleados de la fabrica; utilización de ERP llamado
   "Arizmendi". - Realización de control de stocks a fecha de cierre del ejercicio económico.
- Confección y presentación de impuestos; IVA, Ingresos Brutos y DREI.
- Elaboración de reportes analizando información entre los diferentes departamentos. (compras, oficinas técnicas, ventas)
- Gestión de la cartera de proveedores y solicitud de presupuestos. - Gestión de remesas bancarias.
- Soporte a clientes y resolución de problemas.